【裁判字號】    95,交聲,475
【裁判日期】    951220
【裁判案由】    違反道路交通管理處罰條例聲明異議
【裁判全文】
臺灣桃園地方法院交通事件裁定       95年度交聲字第475號
異  議  人
即受處分人  甲○○
原處分機關  交通部公路局新竹區監理所中壢監理站
上列異議人即受處分人因違反道路交通管理處罰條例案件，不服
交通部公路總局新竹區監理所中壢監理站於中華民國95年 8月17
日壢監裁字第裁53-E00000000號違反道路交通管理事件裁決書所
為處分，聲明異議，本院裁定如下：
    主  文
異議駁回。
    理  由
一、聲明異議意旨略以：異議人即受處分人甲○○，自民國95年
    3 月21日至今從未收到違反道路交通管理處罰條例通知書及
    相關違規照片，異議人深感不服，為此聲明異議。
二、按汽車行駛於道路上，其汽車駕駛人或前座乘客未繫安全帶
    者，處駕駛人新臺幣（下同）1,500 元罰鍰，道路交通管理
    處罰條例第31條第 1項前段定有明文。次按處理違反道路交
    通管理事件，有關文書送達之程序，依行政程序法之規定。
    又送達於應受送達人之住居所、事務所或營業所為之，但在
    行政機關辦公處所或他處會晤應受送達人時，得於會晤處所
    為之；又於應送達處所不獲會晤應受送達人時，得將文書付
    與有辨別事理能力之同居人、受僱人或應送達處所之接收郵
    件人員；又送達不能依前 2條規定為之者，得將文書寄存送
    達地之地方自治或警察機關，並作送達通知書兩份，一份黏
    貼於應受送達人住居所、事務所、營業所或其就業處所門首
    ，另一份交由鄰居轉交或置於該送達處所信箱或其他適當位
    置，以為送達。前項情形，由郵政機關為送達者，得將文書
    寄存於送達地之郵政機關。寄存機關自收受寄存文書之日起
    ，應保存三個月，行政程序法第72條第 1項、第73條第 1項
    及第74條分別定有明文。再按民事訴訟文書之寄存送達，依
    92年2月7日修正公布、同年9月1日施行之民事訴訟法第 138
    條第 2項規定，自寄存之日起，經10日發生效力，此因應受
    送達人未必能即時領取訴訟文書而知悉其內容，故特設此規
    定以保障其權益。行政程序法雖未如前述民事訴訟法增設第
    138條第2項規定，但基於保障應受送達人權益之同一理由，
    解釋上應認為有上開規定之類推適用。
三、經查：
  (一)本件受處分人即異議人甲○○於95年3 月21日晚間20時26分
    許，駕駛牌號L6-0445 號自用小客車，在新竹市○○路與金
    城一路口，「汽車行駛於道路上其前座乘客未繫安全帶」行
    駛，因而被警以竹市警交字第E00000000 號通知單逕行舉發
    ，有新竹市政府警察局95年12月6 日竹市警交字第09500469
    42號函及現場採證照片2 張附卷可稽，且異議人對於其上開
    違規之事實亦不爭執。
  (二)新竹市政府警察局交通隊於95年4 月15日先以掛號194197號
    將公警局交字第E00000000 號舉發違規通知單及違規照片郵
    寄異議人之戶籍地即桃園縣中壢市○○路180 號，惟異議人
    因故未收到通知單，該隊再依行政程序法於95年4 月18日寄
    存於中壢普仁郵局等情，有新竹市政府警察局95年9 月19日
    竹市警交字第0950036195號函暨送達證書附卷可稽，是舉發
    單位即新竹市警察局交通隊依據行政程序法第74條之規定辦
    理寄存送達，已完成合法送達，異議人之上開辯解自難認其
    為可採。
四、綜上，本件違規事實明確，原處分機關據此援引道路交通管
    理處罰條例第31條第1 項之規定，裁處異議人罰鍰1,500 元
    ，核無違誤，本件異議為無理由，應予駁回。
五、據上論斷，應依道路交通案件處理辦法第19條，裁定如主文
    。
中    華    民    國    95    年    12    月    20    日
                  交通法庭    法  官   蕭世昌
以上正本證明與原本無異。
如不服本裁定，應於裁定送達後5 日內向本院提出抗告狀。
                              書記官   簡慧瑛
中    華    民    國    95    年    12    月    22    日


司法院資訊處製作；財團法人民間司法改革基金會備份。
